臺灣新竹地方法院刑事判決
110年度金訴字第231號
公  訴  人  臺灣新竹地方檢察署檢察官
被      告  楊光正




            羅安琪




上列被告等因違反洗錢防制法等案件，經檢察官提起公訴（110
年度偵字第6681、6754號），被告羅安琪部分並經檢察官移送併
辦（110年度偵字第8821號），被告2人於本院準備程序中就被訴
事實均為有罪之陳述，經告以簡式審判程序之旨，並聽取檢察官
、被告2人之意見後，經本院合議庭裁定由受命法官改行簡式審
判程序審理，判決如下：
    主  文
楊光正犯三人以上共同詐欺取財罪，共貳罪，各處有期徒刑壹年
。應執行有期徒刑壹年叁月。　　
羅安琪幫助犯三人以上共同詐欺取財罪，處有期徒刑陸月。緩刑
貳年，緩刑期間付保護管束，並應於緩刑期內依檢察官指定之期
間，接受肆場次之法治教育課程。 
羅安琪未扣案犯罪所得新臺幣捌仟元沒收，如全部或一部不能沒
收時，追徵其價額。
    事實及理由
一、本件犯罪事實及證據，除犯罪事實欄第8至13行應更正為「
    羅安琪明知將所申辦之金融帳戶資料隨意交由他人使用，可
    能遭他人作為詐欺犯罪之工具，竟基於幫助詐欺取財之故意
    ，於109年11月10日…」，及證據部分補充被告楊光正、羅安
    琪於本院準備程序、審理時之自白外，餘均引用起訴書及移
    送併辦意旨書之記載（如附件）。
二、論罪科刑：
㈠、按三人以上共同犯刑法第339條詐欺罪者，構成刑法第339條
    之4第1項之加重詐欺取財罪，該條項為法定刑1年以上7年以
    下有期徒刑之罪，屬洗錢防制法第3條第1款所規定之特定犯
    罪。依洗錢防制法第2條之規定：「本法所稱洗錢，指下列
    行為：一、意圖掩飾或隱匿特定犯罪所得來源，或使他人逃
    避刑事追訴，而移轉或變更特定犯罪所得。二、掩飾或隱匿
    特定犯罪所得之本質、來源、去向、所在、所有權、處分權
    或其他權益者。三、收受、持有或使用他人之特定犯罪所得
    。」；倘行為人意圖掩飾或隱匿特定犯罪所得來源，而將特
    定犯罪所得直接消費處分，甚或交予其他共同正犯，而由共
    同正犯以虛假交易外觀掩飾不法金流移動，即難認單純犯罪
    後處分贓物之行為，仍應構成洗錢防制法第2條第1或2款之
    洗錢行為。例如詐欺集團向被害人施用詐術後，為隱匿其詐
    欺所得財物之去向，而令被害人將其款項轉入該集團所持有
    、使用之人頭帳戶，並由該集團所屬之車手前往提領詐欺款
    項得逞，檢察官如能證明該帳戶內之資金係本案詐欺之特定
    犯罪所得，即已該當洗錢防制法第14條第1項之一般洗錢罪
    （最高法院108年度台上字第1744號判決同此見解）。本案
    被告楊光正所為犯行，係參與從事所屬詐欺集團收簿手之工
    作，由該集團其餘成員對告訴人施以詐術，令其陷於錯誤後
    匯款至該詐欺集團成員指定之人頭帳戶，該等財物屬於本案
    詐欺之特定犯罪所得，該集團其餘成員再依指示提領後予以
    隱匿，致檢警機關無從或難以追查該犯罪所得之去向，依上
    開說明，自屬洗錢防制法第2條第2款所規範之洗錢行為無訛
    。是核被告楊光正所為，係犯刑法第339條之4第1項第2款之
    三人以上共同詐欺取財罪及有洗錢防制法第2條第2款洗錢行
    為而犯同法第14條第1項之一般洗錢罪。被告楊光正所犯2次
    犯行，均係一行為觸犯加重詐欺取財罪及洗錢罪2罪名，依
    想像競合規定，均分別從一重論以加重詐欺取財罪。　
㈡、另按共同實行犯罪行為之人，在合同意思範圍以內，各自分
    擔犯罪行為之一部，相互利用他人之行為，以達其犯罪之目
    的者，即應對於全部所發生之結果，共同負責，不問犯罪動
    機起於何人，亦不必每一階段犯行，均經參與。再關於犯意
    聯絡，不限於事前有所協議，其於行為當時，基於相互之認
    識，以共同犯罪之意思參與者，亦無礙於共同正犯之成立。
    且數共同正犯之間，原不以直接發生犯意聯絡者為限，即有
    間接之聯絡者，亦包括在內。詐欺集團成員，以分工合作之
    方式，各自分擔犯罪行為之一部，相互利用他人之行為，以
    達詐欺取財之目的，即應負共同正犯責任，不必每一階段犯
    行均經參與，且犯意之聯絡，亦不以直接發生者為限，其有
    間接之聯絡者，亦屬之。本案被告楊光正與所屬詐欺集團其
    餘成員間，相互分工，先由被告楊光正向被告羅安琪收購本
    案玉山銀行帳戶資料交予所屬詐欺集團成員，該集團其餘成
    員再詐騙告訴人，再由該集團不詳成員指揮車手提領本案玉
    山銀行帳戶內告訴人受騙匯入之款項交回集團予以隱匿，依
    前述說明，被告楊光正之行為既在其與其他共犯犯意聯絡之
    範圍內，被告楊光正自應對全部行為之結果負其責任。被告
    楊光正與所屬詐欺集團其餘成員間，具犯意聯絡與行為分擔
    ，為共同正犯。另按加重詐欺罪係侵害個人財產法益之犯罪
    ，其罪數計算，以被害人數、被害次數之多寡，決定其犯罪
    之罪數。是被告楊光正對本案附表所示告訴人2人所犯之三
    人以上共同詐欺取財罪，犯意各別，行為互殊，應分論並罰
    。
㈢、另按刑法上之幫助犯，係對於行為人與正犯有共同之認識，
    而以幫助之意思，對於正犯資以助力，而未參與實施犯罪之
    行為者而言。如未參與實施犯罪構成要件之行為，且係出於
    幫助之意思提供助力，即屬幫助犯，而非共同正犯。被告羅
    安琪基於幫助三人以上詐欺取財之不確定故意，將本案玉山
    銀行帳戶資料交付屬詐騙集團成員之被告楊光正使用，雖使
    該集團成員得基於詐欺取財之犯意，向起訴書附表及併案意
    旨書所示告訴人3人施以詐欺取財之行為，使渠等因而陷於
    錯誤匯款至本案玉山銀行帳戶中，而遂行詐欺取財之犯行，
    惟被告羅安琪單純提供銀行帳戶供人使用之行為，並不等同
    於向告訴人施以詐欺之行為，且亦無證據證明被告羅安琪有
    參與詐欺取財犯行之構成要件行為，是揆諸前揭說明，是核
    被告羅安琪所為，係犯刑法第30條第1項前段、第339條之4
    第1項第2款之幫助犯三人以上共同詐欺取財罪。被告羅安琪
    基於幫助之犯意而為詐欺取財犯行構成要件以外之行為，為
    幫助犯，衡諸其犯罪情節，爰依刑法第30條第2項規定，按
    正犯之刑減輕之。被告羅安琪以一交付帳戶之幫助行為供詐
    騙集團為詐欺取財之用，並使告訴人3人陷於錯誤分別匯入
    款項，使渠等受有如起訴書附表及移送併辦意旨書所示之損
    害，係以一行為同時觸犯數幫助詐欺取財罪，侵害不同之財
    產法益，為同種想像競合犯，應依刑法第55條規定，論以一
    幫助三人以上共同詐欺取財罪處斷。
㈣、關於被告羅安琪洗錢罪名部分：
  ⒈提供金融帳戶提款卡及密碼之行為人，因已失去對自己帳戶
    之實際管領權限，若無配合指示親自提款，即無收受、持有
    或使用特定犯罪所得之情形，且無積極之移轉或變更特定犯
    罪所得之行為，故非屬洗錢防制法第2條第1款、第3款所稱
    之洗錢（正犯）行為。又同條第2款之掩飾、隱匿行為，目
    的在遮掩、粉飾、隱藏、切斷特定犯罪所得與特定犯罪間之
    關聯性，須與欲掩飾、隱匿之特定犯罪所得間具有物理上接
    觸關係（事實接觸關係）。而提供金融帳戶提款卡及密碼供
    他人使用，嗣後被害人雖匯入款項，然此時之金流仍屬透明
    易查，在形式上無從合法化其所得來源，未造成金流斷點，
    尚不能達到掩飾或隱匿特定犯罪所得之來源、去向及所在之
    作用，須待款項遭提領後，始產生掩飾、隱匿之結果，若無
    參與後續之提款行為，即非同條第2款所指洗錢（正犯）行
    為，無從成立一般洗錢罪之直接正犯（最高法院刑事大法庭
    108年度台上大字第3101號裁定意旨參照）。
  ⒉查被告羅安琪僅提供本案玉山銀行帳戶之存摺、提款卡、密
    碼予他人使用，並無收受、持有、使用詐騙款項之情，且此
    時之金流仍屬透明易查，形式上無從合法化其所得來源，尚
    未造成金流斷點，又被告羅安琪並未參與後續提領詐騙款項
    之行為，亦無移轉、變更詐騙款項之行為，無從達到掩飾、
    隱匿詐騙款項之來源、去向、所在之結果，自不構成洗錢防
    制法第14條第1項洗錢罪之正犯。又詐欺集團固以本案玉山
    銀行帳戶作為收取犯罪所得之用，惟一般而言，於被害人匯
    款至前開帳戶後，集團成員可收取詐騙款項之管道甚多，包
    括自人頭帳戶再轉匯入其他帳戶，或由車手臨櫃或至自動櫃
    員機提領現金，質言之，詐騙集團使用人頭帳戶供被害人匯
    入款項之目的，在於使真正犯罪人得以在取得犯罪所得之過
    程中隱蔽身分而逃避刑事追訴，並非必然會以造成金流斷點
    或掩飾、隱匿詐騙款項之來源、去向、所在之方式取得犯罪
    所得。本案依卷內證據，僅足認定被告羅安琪主觀上有預見
    提供本案玉山銀行帳戶會供詐欺犯罪者作為詐欺他人將款項
    匯入之用，至於被害人匯款至本案帳戶後，詐欺集團成員究
    竟會以何種方式取得贓款實際上仍有多種可能性，並無證據
    證明被告羅安琪主觀上確已認識詐欺集團成員必然以切斷金
    流之方式取得犯罪所得，亦難認被告羅安琪有幫助洗錢之犯
    意而論以幫助洗錢罪。
  ⒊又實務上所謂「不另為無罪諭知」之記載，乃係就檢察官起
    訴之事實範圍，在法律上為一罪關係之前提下，就部分之「
    事實」加以減縮之意；至若在犯罪事實同一（基本社會事實
    同一）之前提下，對此行為所為之法律評價縱有不同，仍非
    屬犯罪事實一部減縮之範疇。而本院固認被告羅安琪本案之
    行為並不成立洗錢罪之正犯或幫助犯，然檢察官認被告羅安
    琪成立幫助詐欺取財罪、洗錢罪，均係就被告羅安琪「提供
    帳戶」之單一基本社會事實所進行之法律評價，縱本院認檢
    察官就洗錢罪部分之法律評價有所誤會，已如前述，仍未就
    檢察官起訴之犯罪事實有所減縮，且被告羅安琪所為仍經本
    院論罪科刑而非「行為不罰」，則此部分尚與「不另為無罪
    諭知」無涉，附此敘明。
三、量刑審酌：爰以行為人之責任為基礎，審酌被告楊光正正值
    壯年，不思以正當方法謀求生計，竟參與多人組成之詐騙集
    團組織（涉犯參與組織部份不在本案起訴範圍），由其他不
    詳詐騙集團成員以各種說詞騙取民眾信任而轉帳匯款，被告
    楊光正分工擔任收簿手之工作而共同實行詐欺犯行，手段惡
    質，影響社會交易秩序，告訴人3人財物損失亦非輕，本當
    嚴懲；而被告羅安琪提供銀行帳戶資料予詐騙集團成員使用
    ，致告訴人3人因受騙而匯款受有財產法益侵害，亦有不該
    ；審酌被告楊光正擔任詐欺集團內取簿手工作及被告羅安琪
    提供銀行帳戶供詐欺集團作為人頭帳戶使用之犯罪情節，及
    被告2人犯後已坦承犯行，態度尚可；暨衡酌被告楊光正專
    科畢業之教育程度、前有多次詐欺前科紀錄，此有臺灣高等
    法院被告前案紀錄表在卷可佐，素行非佳：被告羅安琪國中
    畢業之教育程度、現從事外送工作、月薪大約新臺幣（下同
    ）1萬元之經濟狀況等一切情狀，分別量處如主文所示之刑
    ，以資懲戒。
四、末查，被告羅安琪前未曾因故意犯罪受有期徒刑以上刑之宣
    告，有臺灣高等法院被告前案紀錄表附卷可稽，其因一時失
    慮，致罹刑典，犯後已坦承犯行，信其經此偵審程序及科刑
    宣告後，應知所警惕，當無再犯之虞，是本院認上開所宣告
    之刑，以暫不執行為適當，爰依刑法第74條第1項第1款規定
    ，併予諭知緩刑2年，以啟自新。惟為確保其能記取教訓，
    並建立其正確法治觀念，使其更為謹慎，本院認除前開緩刑
    宣告外，另有課予被告羅安琪預防再犯所為必要命令宣告之
    必要，爰依刑法第74條第2項第8款之規定，命被告應於緩刑
    期內依檢察官指定之期間，接受4場次之法治教育課程，並
    依同法第93條第1項第2款之規定，宣告在緩刑期間付保護管
    束。又被告羅安琪如有違反上開負擔，且情節重大者，檢察
    官得依刑法第75條之1第1項第4款之規定，聲請法院撤銷其
    緩刑之宣告，併此敘明。
五、犯罪所得：本案被告羅安琪提供銀行帳戶所取得之報酬為80
    00元，業據被告羅安琪供承在卷（見偵8821卷第29頁、本院
    卷第58-59頁），為被告羅安琪本案犯罪所得，雖未扣案，
    仍應依刑法第38條之1第1項、第3項規定宣告沒收上開犯罪
    所得，於全部或一部不能沒收時，追徵其價額。至被告楊光
    正參與詐欺集團組織分工獲取之利益部分，依卷內證據未能
    認定被告楊光正已取得任何報酬，是此部分不諭知沒收，附
    此敘明。
據上論斷，應依刑事訴訟法第273條之1第1項、第299條第1項前
段、第310條之2、第454條第2項，判決如主文。
本案經檢察官張凱絜提起公訴，經檢察官廖啟村移送併辦，檢察
官邱宇謙到庭執行職務。
中    華    民    國  110     年    11   月    16     日
                  刑事第九庭  法  官  卓怡君
以上正本證明與原本無異。　　　　　　　　　
如不服本判決應於收受本判決後20日內向本院提出上訴書狀，上
訴書狀應敘述具體理由。上訴書狀未敘述上訴理由者，應於上訴
期間屆滿後20日內補提理由書狀於本院（均須按他造當事人之人
數附繕本）「切勿逕送上級法院」。
中　　華　　民　　國　　110 　年　　11　　月　　16　　日
                              書記官  胡家寧
附錄本案論罪科刑法條全文：
刑法第339條之4
犯第339 條詐欺罪而有下列情形之一者，處1 年以上7 年以下有
期徒刑，得併科1 百萬元以下罰金：
一、冒用政府機關或公務員名義犯之。
二、三人以上共同犯之。
三、以廣播電視、電子通訊、網際網路或其他媒體等傳播工具，
    對公眾散布而犯之。
前項之未遂犯罰之。 
【附件】
臺灣新竹地方檢察署檢察官起訴書　
                                     110年度偵字第6681號
                                                第6754號
　　被　　　告　楊光正　男　54歲（民國00年0月00日生）
　　　　　　　　　　　　住○○市○○區○○○0巷00號4樓
                        居桃園市○○區○○路0段00號
                        (另案於法務部○○○○○○○○羈                         押中)
　　　　　　　　　　　　國民身分證統一編號：Z000000000號
　　　　　　　　羅安琪　女　46歲（民國00年0月00日生）
　　　　　　　　　　　　籍設新竹市○區○○街00號(新竹○                         ○○○○○○○)
　　　　　　　　　　　　住○○市○區○○路000號
                        居新竹市○區○○路00號4樓之1   
　　　　　　　　　　　　國民身分證統一編號：Z000000000號
上列被告等因詐欺等案件，已經偵查終結，認應該提起公訴，茲
將犯罪事實及證據並所犯法條分敘如下：
　　　  犯罪事實
一、楊光正於民國109年11月10日前某日加入詐欺集團，擔任詐
    欺集團取簿手、車手，負責收取人頭帳戶存摺、提款卡供所
    屬詐欺集團其他成員作詐騙使用，並負責提領被害人所匯入
    款項(所涉違反組織犯罪條例犯行，另經臺灣新北地方檢察
    署檢察官以110年度偵字第12178、15527號提起公訴)。楊光
    正明知取得他人金融帳戶資料係供作詐欺集團掩飾或隱匿特
    定犯罪所得，與詐騙集團所屬其他成員，共同基於3人以上
    不法所有之詐欺取財及洗錢之犯意聯絡，羅安琪明知一般人
    無故取得他人金融帳戶使用之行徑常與詐欺犯罪密切相關，並
    可預見將金融帳戶交付他人使用，可能遭他人使用為從事詐欺
    犯罪及隱匿犯罪所得去向之工具，藉以取得贓款及掩飾犯行
    ，逃避檢警人員追緝，基於幫助3人以上不法所有之詐欺取
    財及幫助洗錢之犯意，於109年11月10日，在玉山銀行光華
    分行(址設新竹市○區○○街00○0號)，由楊光正以半年為一期
    、一期新臺幣8000元之代價，向羅安琪租借其所申辦之玉山
    銀行帳號000-0000000000000號帳戶(下稱玉山銀行帳戶)存
    摺、提款卡，楊光正取得上開羅安琪玉山銀行帳戶資料後，
    將該帳戶資料交給所屬詐欺集團其他成員，由該詐欺集團其
    他成員以附表所示方式詐騙ROTTHATSANI WILAIWAN(泰國籍
    ，中文姓名:鄧乃瑄)、陳玠妏，致ROTTHATSANI WILAIWAN、
    陳玠妏信以為真、陷於錯誤，而於附表所示時間匯款附表所
    示金額至羅安琪上開玉山銀行帳戶。嗣後ROTTHATSANI WILA
    IWAN、陳玠妏察覺有異，報警處理始查知上情。
二、案經ROTTHATSANI WILAIWAN訴由新竹市警察局第一分局及陳
    玠妏訴由臺中市政府警察局第五分局報告偵辦。
　　　  證據並所犯法條
一、證據清單暨待證事實:
編號 證據方法 待證事實 1 被告楊光正偵查中供述 被告楊光正加入詐欺集團，擔任取簿手，於109年11月10日以半年8000元之價格向被告羅安琪租借被告羅安琪所申辦之玉山銀行帳戶，之後將所取得之玉山銀行帳戶資料交給其他詐欺集團所屬成員。 2 被告羅安琪警詢中供述 被告羅安琪坦承將其所申辦之玉山銀行帳戶租借給被告楊光正，惟矢口否認有幫助詐欺犯行，辯稱:被告楊光正是以要開線上博奕新會員，將博奕分數轉為現金之理由，向其租借玉山銀行帳戶使用等語。 3 被告楊光正、羅安琪line對話紀錄 佐證被告楊光正向被告羅安琪租借玉山銀行帳戶。 4 告訴人ROTTHATSANI WILAIWAN警詢中指訴、網路轉帳明細 告訴人ROTTHATSANI WILAIWAN因遭詐騙，而依對方指示匯款其中1筆2萬9000元至被告羅安琪之上開玉山銀行帳戶。 5 告訴人陳玠妏警詢中指訴、匯款憑證、轉帳明細、「Verne Leon」臉書頁面、「天宮賜福」即時通訊軟體line對話紀錄 告訴人陳玠妏因遭詐騙，而依對方指示匯款其中2筆各10萬元至同案被告羅安琪之上開玉山銀行帳戶。 6 被告羅安琪玉山銀行帳戶交易明細 告訴人ROTTHATSANI WILAIWAN、陳玠妏將款項匯入被告羅安琪上開玉山銀行帳戶，遭轉出至其他帳戶。 
二、核被告楊光正所為，係犯刑法第339條之4第1項第2款之3人
    以上共犯之加重詐欺取財、洗錢防制法第14條第1項之洗錢
    等罪嫌，核被告羅安琪所為，係犯刑法第30條第1項、洗錢
    防制法第14條第1項之幫助洗錢、刑法第30條第1項、同法第
    339條之4第1項第2款之幫助3人以上共犯之加重詐欺取財等
    罪嫌。被告楊光正與真實姓名、年籍不詳之詐欺集團成員間
    ，就上開犯行有犯意聯絡與行為分擔，請論以共同正犯，其
    一行為同時涉犯加重詐欺取財罪、洗錢罪2罪名，為想像競合
    犯，請依刑法第55條規定，從重依加重詐欺取財罪論處。被
    告羅安琪一行為同時涉犯幫助加重詐欺取財罪、幫助洗錢罪2
    罪名，為想像競合犯，請依刑法第55條規定，從重依幫助加
    重詐欺取財罪論處，其為幫助犯，請依刑法第30條第2項規
    定，按正犯之刑減輕之。被告羅安琪犯罪所得8000元，請依
    刑法第38條之1第1項前段、第3項宣告沒收，如全部或一部
    不能沒收或不宜執行沒收時，追徵其價額。
四、依刑事訴訟法第251條第1項提起公訴。
　　此      致
臺灣新竹地方法院
中　　華　　民　　國　 110　  年　  6     月　　25    日
                          　　檢　察　官　張凱絜　　
本件正本證明與原本無異　
中　　華　　民　　國　 110　　年　　7   　月　　21　　日
　　　　　　　　　　　　　　　書　記　官  許戎豪
參考法條:
中華民國刑法第30條
（幫助犯及其處罰）
幫助他人實行犯罪行為者，為幫助犯。雖他人不知幫助之情者，
亦同。
幫助犯之處罰，得按正犯之刑減輕之。
中華民國刑法第339條之4
犯第 339 條詐欺罪而有下列情形之一者，處 1 年以上 7 年以
下有期徒刑，得併科 1 百萬元以下罰金：
一、冒用政府機關或公務員名義犯之。
二、三人以上共同犯之。
三、以廣播電視、電子通訊、網際網路或其他媒體等傳播工具，
    對公眾散布而犯之。
前項之未遂犯罰之。
洗錢防制法第2條
本法所稱洗錢，指下列行為：
一、意圖掩飾或隱匿特定犯罪所得來源，或使他人逃避刑事追訴
    ，而移轉或變更特定犯罪所得。
二、掩飾或隱匿特定犯罪所得之本質、來源、去向、所在、所有
    權、處分權或其他權益者。
三、收受、持有或使用他人之特定犯罪所得。
洗錢防制法第14條
有第二條各款所列洗錢行為者，處 7 年以下有期徒刑，併科新
臺幣 5 百萬元以下罰金。
前項之未遂犯罰之。
前二項情形，不得科以超過其特定犯罪所定最重本刑之刑。
附表:
編號 被害人 詐騙方式 匯款時間 匯款金額 1 ROTTHATSANI WILAIWAN 臉書自稱「李朝國」之人，於109年12月間以投資「澳門新濠娛樂股份有限公司」為由，要求ROTTHATSANI WILAIWAN匯款至指定金融帳戶，合計91萬6000元，其中一筆2萬9000元匯入羅安琪上開玉山銀行帳戶。 109年12月15日上午12時57分 2萬9000元 2 陳玠妏 臉書自稱「Verne Leon」、即時通訊軟體line暱稱「天宮賜福」之人，於109年11月間以投資澳門娛樂旅遊公司彩票為由，要求陳玠妏匯款至指定金融帳戶，合計146萬5000元，其中2筆，各10萬元匯入羅安琪上開玉山銀行帳戶。 109年12月15日下午2時23分、同日下午2時24分 10萬元、10萬元 
臺灣新竹地方檢察署檢察官移送併辦意旨書
                                     110年度偵字第8821號
　　被　　　告　羅安琪　女　46歲（民國00年0月00日生）
　　　　　　　　　　　　籍設新竹市○區○○街00號
　　　　　　　　　　　　（新竹○○○○○○○○）
　　　　　　　　　　　　居新竹市○區○○路00號4樓之1
　　　　　　　　　　　　國民身分證統一編號：Z000000000號
上列被告因詐欺等案件，前經本署檢察官以110年度偵字第6681
號、第6754號提起公訴，現由貴院以110年度金訴字第231號（天
股）審理中。本件與前開起訴案件為同一案件，為前案起訴效力
所及，應予併案審理，茲敘述犯罪事實、證據並所犯法條及併案
理由如下：
壹、犯罪事實
一、羅安琪明知一般人取得他人金融機構帳戶使用之行徑，常與
    財產犯罪密切相關，且取得他人帳戶之目的在於收取贓款及
    掩飾犯行以規避追查，竟仍意圖使他人逃避刑事追訴及基於
    幫助詐欺之不確定故意，於民國109年11月10日，在位於新
    竹市○區○○街00○0號之玉山銀行光華分行，以新臺幣（下同
    ）8,000元之代價將其申辦之玉山銀行帳號000-00000000000
    00號帳戶（下稱玉山銀行帳戶）之存摺、提款卡交予楊光正
    （涉犯詐欺等案件，經本署檢察官以110年度偵字第6681號
    、第6754號提起公訴），再由楊光正交付真實姓名年籍不詳
    之詐騙集團成員。嗣該詐騙集團成員即共同基於為自己不法
    所有之犯意聯絡，於109年12月間透過社群網站FACEBOOK及
    通訊軟體LINE聯繫邱薏樺，佯稱：可以透過「澳門新濠娛樂
    股份有限公司」投注獲利，要依指示匯款至指定帳戶云云，
    致邱薏樺陷於錯誤，而於109年12月15日中午12時1分許，匯
    款40萬元至羅安琪申辦之玉山銀行帳戶。嗣邱薏樺發覺有異
    ，報警始悉上情。
二、案經邱薏樺訴由新竹縣政府警察局橫山分局報告偵辦。
貳、證據並所犯法條
一、證據：
（一）被告羅安琪於警詢時之供述。
（二）告訴人邱薏樺於警詢時之指述。
（三）告訴人提供之臺灣中小企業銀行匯款申請書1紙、通訊軟
      體LINE對話紀錄翻拍照片16張。
二、所犯法條：
　　核被告羅安琪所為，係違反洗錢防制法第2條第2款而犯同法
    第14條第1項之幫助洗錢及刑法第30條第1項、第339條第1項
    之幫助詐欺取財等罪嫌。被告以一提供金融帳戶之行為，同
    時涉犯上開2罪名，為想像競合犯，請依刑法第55條規定，
    從一重之幫助洗錢罪處斷。
參、併案理由：被告羅安琪前因涉犯詐欺等罪嫌，前經本署檢察
    官以110年度偵字第6681號、第6754號提起公訴，現經貴院
    （天股）以110年度金訴字第231號審理中，此有該案起訴書
    、本署全國刑案資料查註記錄表各1份在卷足憑。本件被告
    所涉詐欺等罪嫌，與前開案件為具有想像競合犯之裁判上一
    罪關係，係同一案件，為前開起訴效力所及，應移由貴院併
    案審理。
　　此　致
臺灣新竹地方法院
中　　華　　民　　國　 110　　年　　9 　　月　　25　　日
　　                         檢　察　官　廖  啟  村　
本件正本證明與原本無異
中　　華　　民　　國　 110　  年　  10　  月　   1    日
　　                         書　記　官　陳  德  倫　　
附錄本案所犯法條：
中華民國刑法第30條
（幫助犯及其處罰）
幫助他人實行犯罪行為者，為幫助犯。雖他人不知幫助之情者，
亦同。
幫助犯之處罰，得按正犯之刑減輕之。
中華民國刑法第339條
（普通詐欺罪）
意圖為自己或第三人不法之所有，以詐術使人將本人或第三人之
物交付者，處 5 年以下有期徒刑、拘役或科或併科 50 萬元以
下罰金。
以前項方法得財產上不法之利益或使第三人得之者，亦同。
前二項之未遂犯罰之。
洗錢防制法第2條
本法所稱洗錢，指下列行為：
一、意圖掩飾或隱匿特定犯罪所得來源，或使他人逃避刑事追訴
    ，而移轉或變更特定犯罪所得。
二、掩飾或隱匿特定犯罪所得之本質、來源、去向、所在、所有
    權、處分權或其他權益者。
三、收受、持有或使用他人之特定犯罪所得。
洗錢防制法第14條
有第二條各款所列洗錢行為者，處 7 年以下有期徒刑，併科新
臺幣 5 百萬元以下罰金。
前項之未遂犯罰之。
前二項情形，不得科以超過其特定犯罪所定最重本刑之刑。